【裁判字號】    98,易,2293
【裁判日期】    981019
【裁判案由】    毒品危害防制條例
【裁判全文】
臺灣板橋地方法院刑事判決              98年度易字第2293號
公  訴  人  臺灣板橋地方法院檢察署檢察官
被      告  甲○○
                    （另案於臺灣臺北監獄臺北分監執行中）
上列被告因違反毒品危害防制條例案件，經檢察官提起公訴（98
年度毒偵字第4750號、第5426號），被告於準備程序中就被訴事
實為有罪之陳述，經告知簡式審判程序之旨，並聽取當事人之意
見後，本院合議庭裁定由受命法官獨任進行簡式審判程序，判決
如下：
    主  文
甲○○施用第二級毒品，累犯，處有期徒刑肆月，如易科罰金，
以新臺幣壹仟元折算壹日；扣案之玻璃球壹個沒收。又施用第二
級毒品，累犯，處有期徒刑肆月，如易科罰金，以新臺幣壹仟元
折算壹日；扣案之殘渣袋壹個內含之第二級毒品甲基安非他命殘
渣（量微無法秤重），沒收銷燬之，扣案盛裝上開甲基安非他命
之包裝袋壹個、吸食器壹個及玻璃球壹個，均沒收。應執行有期
徒刑陸月，如易科罰金，以新臺幣壹仟元折算壹日；扣案之殘渣
袋壹個內含之第二級毒品甲基安非他命殘渣（量微無法秤重），
沒收銷燬之，扣案盛裝上開甲基安非他命之包裝袋壹個、吸食器
壹個及玻璃球貳個，均沒收。
    事  實
一、甲○○前因施用毒品案件，經本院以95年度毒聲字第1640號
    裁定送觀察、勒戒後，認無繼續施用毒品之傾向，於民國95
    年11月20日執行完畢釋放出所，並經臺灣板橋地方法院檢察
    署檢察官以95年度毒偵字第5651號為不起訴處分確定；復因
    施用毒品案件，經本院於97年3 月5 日以96年度易字第3511
    號判處有期徒刑5 月確定，而於97年9 月13日縮刑期滿執行
    完畢。詎猶不知悔改，於前開觀察、勒戒執行完畢釋放後5
    年內，基於施用第二級毒品甲基安非他命之犯意，於98年6
    月29日12時許，在其位於臺北縣三重市○○路○ 段36巷1 號
    3 樓之居所，以將甲基安非他命置於玻璃球吸食器內燒烤吸
    食其煙霧之方式，施用第二級毒品甲基安非他命1 次，嗣於
    同年月30日19時30分許，在上址為警查獲，並扣得甲○○所
    有，供施用甲基安非他命所用之玻璃球1 個。復基於施用第
    二級毒品甲基安非他命之犯意，於98年7 月26日16時許，在
    上址居所內，以將甲基安非他命置於吸食器內燒烤吸食其煙
    霧之方式，施用第二級毒品甲基安非他命1 次，嗣於同日18
    時許，在上址為警查獲，並扣得第二級毒品甲基安非他命殘
    渣袋1 個及甲○○所有，供施用甲基安非他命所用之吸食器
    1 個、玻璃球1 個。
二、案經臺北縣政府警察局三重分局移送臺灣板橋地方法院檢察
    署檢察官偵查起訴。
    理  由
一、按除被告所犯為死刑、無期徒刑、最輕本刑為3 年以上有期
    徒刑之罪或高等法院管轄第一審案件者外，於法院行準備程
    序進行中，被告先就被訴事實為有罪之陳述時，審判長得告
    知被告簡式審判程序之旨，並聽取當事人、代理人、辯護人
    及輔佐人之意見後，裁定進行簡式審判程序，刑事訴訟法第
    273 條之1 第1 項定有明文。查本件被告甲○○所犯係死刑
    、無期徒刑、最輕本刑為3 年以上有期徒刑以外之罪，且非
    高等法院管轄第一審之案件，於本院準備程序進行中，被告
    就被訴事實為有罪之陳述，經告知被告簡式審判程序之旨，
    並聽取公訴人及被告之意見後，本院合議庭裁定由受命法官
    獨任進行簡式審判程序，合先敘明。
二、上揭犯罪事實，業據被告於警詢、偵查及本院審理中坦承不
    諱，並有殘渣袋、吸食器各1 個及玻璃球2 個扣案可佐，且
    被告先後在警局經其同意採尿送驗之結果，均呈第二級毒品
    甲基安非他命代謝物之甲基安非他命陽性反應等情，有臺北
    縣政府警察局三重分局查獲毒品案件被移送者姓名、代碼對
    照表及臺灣檢驗科技股份有限公司98年7 月17日、98年8 月
    10日分別出具之濫用藥物檢驗報告（報告編號：UL/2009/70
    210 號、UL/2009/70883 號）附卷可稽，此外，復有臺北縣
    政府警察局三重分局搜索扣押筆錄及扣押物品目錄表各2 份
    及扣案物品照片2 張存卷可參。又被告於本院審理時，自陳
    上開殘渣袋1 個係其於本案用以施用第二級毒品甲基安非他
    命所餘，核與驗尿結果相符，是上開殘渣應係第二級毒品甲
    基安非他命無誤。綜上所述，足見被告自白核與事實相符。
三、查被告前因施用毒品案件，經本院以95年度毒聲字第1640號
    裁定送觀察、勒戒後，認無繼續施用毒品之傾向，於95年11
    月20日執行完畢釋放出所，並經臺灣板橋地方法院檢察署檢
    察官以95年度毒偵字第5651號為不起訴處分確定等情，有臺
    灣高等法院被告前案紀錄表及臺灣板橋地方法院檢察署刑案
    資料查註紀錄表各1 份在卷足憑，其於觀察、勒戒執行完畢
    釋放後5 年內再犯本件施用第二級毒品之罪，依毒品危害防
    制條例第23條第2 項之規定，即應依法追訴。從而，本案事
    證明確，被告上開施用第二級毒品甲基安非他命之犯行，洵
    堪認定。
四、按甲基安非他命係毒品危害防制條例第2 條第2 項第2 款所
    規定之第二級毒品。核被告所為，係犯毒品危害防制條例第
    10條第2 項之施用第二級毒品罪。其於施用前、後持有甲基
    安非他命之低度行為，為其施用之高度行為所吸收，不另論
    罪。又被告所犯上開2 罪間，犯意各別，行為互殊，應予分
    論併罰。另被告曾受前揭犯罪事實欄所載之犯罪科刑及有期
    徒刑執行情形，有前開臺灣高等法院被告前案紀錄表及臺灣
    板橋地方法院檢察署刑案資料查註紀錄表各1 份在卷可參，
    其於受有期徒刑之執行完畢後，5 年以內故意再犯本件有期
    徒刑以上之2 罪，均為累犯，各應依刑法第47條第1 項之規
    定加重其刑。爰審酌被告前曾因施用毒品案件經觀察、勒戒
    之程序，竟猶不知悔改，復再犯本件施用毒品罪，顯然無視
    毒品對於其自身健康之戕害及對於社會安全與公共秩序之潛
    在危害；惟念及施用毒品固戕害個人健康至鉅，然就他人權
    益之侵害仍屬有限，兼衡其犯罪動機、目的、手段，且犯後
    坦承犯行，態度良好等一切情狀，分別量處如主文所示之刑
    ，並均諭知易科罰金之折算標準，暨定其應執行之刑及諭知
    易科罰金之折算標準。
五、扣案之殘渣袋1 個內含之第二級毒品甲基安非他命殘渣（量
    微無法秤重），不問屬於犯人與否，應依毒品危害防制條例
    第18條第1 項前段規定，宣告沒收銷燬之；又扣案盛裝上開
    甲基安非他命之包裝袋1 個、吸食器1 個及玻璃球2 個，均
    為被告所有，供其施用第二級毒品甲基安非他命所用之物，
    業據被告供承在卷，爰均依刑法第38條第1 項第2 款之規定
    ，併予宣告沒收。
據上論斷，應依刑事訴訟法第273 條之1 第1 項、第299 條第1
項前段，毒品危害防制條例第10條第2 項、第18條第1 項前段，
刑法第11條前段、第47條第1 項、第41條第1 項前段、第51條第
5 款、第38條第1 項第2 款，判決如主文。
本案經檢察官黃怡華到庭執行職務。
中    華    民    國    98    年    10    月    19    日
                  刑事第十五庭  法  官  廖欣儀
以上正本證明與原本無異。
如不服本判決應於收受判決後10日內向本院提出上訴書狀，並應
敘述具體理由。其未敘述上訴理由者，應於上訴期間屆滿後20日
內向本院補提理由書（均須按他造當事人之人數附繕本）「切勿
逕送上級法院」。
                                書記官  蕭佩宜
中    華    民    國    98    年    10    月    19    日
附錄本案論罪科刑法條全文：
毒品危害防制條例第10條
施用第一級毒品者，處6 月以上5 年以下有期徒刑。
施用第二級毒品者，處3 年以下有期徒刑。


司法院資訊處製作；財團法人民間司法改革基金會備份。
